臺灣臺南地方法院民事裁定　　　　　　　　93年度破字第13號
聲　請　人　甲○○
代　理　人　李永裕律師
上列聲請人聲請宣告破產事件，本院裁定如左：
    主      文
宣告甲○○破產。
選任曾子珍律師為破產管理人。
申報債權之期間自即日起至民國94年10月21日止。
第一次債權人會議定於民國94年8月19日（星期五）上午十時在
本院第20法庭召開。
聲請程序費用由聲請人負擔。
    理      由
一、本件聲請意旨略以：聲請人目前任職於億來開發股份有限公
    司，擔任司機工作，每月薪資約新臺幣（下同）二萬餘元，
    論趟計酬。因近年社會景氣不佳，加以家中人丁浩繁，雙親
    均已六十有餘，另育有二子分別為十歲及五歲，聲請人不斷
    寅吃卯糧、捉襟見肘，以致負債累累，而為度過資金難關，
    遂向各銀行申辦信用卡、現金卡，詎料聲請人不堪負荷沉重
    之循環利息，目前總計負債總額達2,255,000元，以現有的
    薪　資已無法按月向各銀行繳納最低應繳金額，已有不能清
    償債務之情事。爰依破產法第57條、第58條第1項之規定聲
    請宣告破產。
二、按債務人不能清償債務者，依破產法所規定破產程序清償其
    債務；破產除另有規定外，得因債務人之聲請宣告之，破產
    法第1條第1項、第57條、第58條第1項分別定有明文。另債
    務人雖有一定數量之財產，但一時不能脫售變現，或票據不
    能兌現，或有財產遭受扣押或災變等情事，則就債務人財產
    之客觀狀態而言，有等於無，足認為具破產之一般原因。
三、查聲請人目前之財產有土地一筆，坐落於臺南縣關廟鄉○○
    段571地號，權利範圍為十六分之一，並未設定抵押，有稅
    務電子閘門財產所得調件明細表、土地登記謄本各一件附卷
    可稽。該土地價值曾經本院92年南院鵬執良字第513號委託
    漢牧建築師事務所鑑價，鑑估價值為943,256元，經本院調
    閱前揭執行卷查明無異。
四、另經本院函詢各相關債權人，得聲請人之債務情況如下：
  (一)積欠誠泰商業銀行股份有限公司66,657元，利息計至93年12
    月13日，本利及違約金共計67,845元，有該公司93年12月16
    日陳報狀附卷可參。
  (二)積欠萬泰商業銀行股份有限公司199,971元，及其中199,922
    元，自93年11月21日起至93年12月27日止，按週年利率百分
    之十八點二五計算之利息，暨自93年12月28日起至清償日止
    ，按年利率百分之二十計算之利息；44,884元，利息計至94
    年1月12日，本利及違約金合計46,280元，上兩筆債權合計2
    46,2513元，有該公司93年12月17 日、94年1月12日陳報狀
    附卷可參。
  (三)積欠玉山商業銀行股份有限公司65,324元，利息計至93年12
    月17日，訴訟費用255元，本利及訴訟費用共計65,747元；
    65,913元，加計延滯循環息及違約金共75,153元，上兩筆債
    權本利合計140,900元，有該公司93年12月17日、93年12月2
    0日陳報狀附卷可參。
  (四)積欠復華商業銀行股份有限公司84,322元，有該公司93年12
    月16日陳報狀附卷可參。
  (五)積欠聯邦商業銀行股份有限公司14,675元，利息計至93年12
    月21日，本利共計14,778元，有該公司93年12月23日陳報狀
    附卷可參。
  (六)積欠台新國際商業銀行股份有限公司4,894元，利息計至93
    年12月21日，本利及違約金共計4,896元；145,960元，利息
    計至93年6月11日，本利共計147,080元，上兩筆債權本利及
    違約金共151,976元，有該公司93年12月20日陳報狀附卷可
    參。
  (七)積欠遠東國際商業銀行股份有限公司180,933元（含消費款
    129,388元、預借現金49,134元、已到期之利息1,411元及違
    約金1,000元），其中本金即消費款、預借現金部分178,522
    元自93年12月21日起至清償日止按週年利率百分之十九點七
    一計算之利息，暨按月以1,000元計算之違約金，有該公司9
    3年12月24日陳報狀附卷可參。
  (八)積欠陽信商業銀行70,867元，有該公司93年12月24日陳報狀
    附卷可參。
  (九)積欠法商佳信銀行股份有限公司100,502元（結算至93年12
    月13日止），及自93年12月14日起至清償日止按各筆債權利
    率計算之利息及按月計算之違約金，有該公司93年12月24日
    陳報狀附卷可參。
  (十)積欠國泰世華商業銀行股份有限公司79,211元，及其中
    77,907元，自94年1月26日起至清償日止，按年息百分之十
    九點七計算之利息，有該公司94年5月17日陳報狀、本院93
    年度南小字第264號判決筆錄及其確定證明書附卷可參。
  (十一)綜債權人所陳報債權可知，聲請人至少積欠1,137,584元（
    有結算利息者，以陳報之本利和計算，餘均依陳報數額計）
    。
五、綜上所述，聲請人所有財產價值僅943,256元，債務則高達
    1,137,584元，其對於債務有支付不能之情形，已具資產不
    足清償債務之破產要件，又聲請人所有之財產，可供組成財
    產財團，且於清償相關破產財團費用及財團債務後，仍有剩
    餘之可能，況聲請人又有多數債權人，其聲請宣告破產，經
    核尚無不合，爰依破產法第63條、第5條，民事訴訟法第95
    條、第78條裁定如主文。
中　　華　　民　　國　　94　　年　　7 　　月　　25　　日
                  民事第三庭    法　官
以上正本係照原本作成            法  官  黃莉莉
如對本裁定抗告須於裁定送達後10日內向本院提出抗告狀，並應
繳納抗告費新臺幣1,000元整。
中　　華　　民　　國　　94　　年　　7 　　月　　25　　日
                                書記官　陳美萍
